臺灣臺中地方法院刑事判決　　　　　　　　　　　　九十三年度訴字第一一五號
　　公　訴　人　臺灣臺中地方法院檢察署檢察官
　　被　　　告　乙○○
右列被告因毒品危害防制條例案件，經檢察官提起公訴（九十二年度毒偵字第三五九
０號、九十三年度毒偵字第一二七五號），本院合議庭裁定由受命法官獨任進行簡式
審判程序，判決如左：
    主  文
乙○○連續施用第一級毒品，處有期徒刑拾月，扣案之注射針筒肆支及藥鏟貳支均沒
收。
    事  實
一、乙○○前於民國九十年間因施用毒品案件，經本院以九十年度毒聲字第二三四六
    號裁定送觀察、勒戒後，於九十年五月三十一日執行完畢，認無繼續施用毒品傾
    向，由臺灣臺中地方法院檢察署檢察官於九十年五月三十一日以九十年度毒偵字
    第二五三七號為不起訴處分確定。詎仍不思戒絕毒品，復基於施用第一級毒品海
    洛因及第二級毒品安非他命之概括犯意，自九十年六月一日起至九十三年四月八
    日二十二時三十分止，連續在其位於臺中市○○區○○路二００之一號六０六室
    租處，將第一級毒品海洛因加水稀釋後，以注射針筒注射於手臂血管之方式，施
    用第一級毒品海洛因多次，約二、三天施用一次，並於施用第一級毒品海洛因期
    間之九十二年十一月五日當日或前四日內某時起至九十三年四月八日當日或前四
    日某時止，以上開方式混合施用第二級毒品安非他命至少二次。嗣先於九十二年
    十一月五日十六時三十分許，在臺中市○○區○○路與大墩十九街口為警臨檢查
    獲，復於九十三年四月八日二十三時三十分許，在臺中市○○區○○路二００之
    一號六０六室為警查獲，並扣得供其施用上開毒品所用之注射針筒四支及藥鏟二
    支。
二、案經臺中市警察局及臺中市警察局第二分局報請臺灣臺中地方法院檢察署檢察官
    偵查起訴。
    理  由
一、本件被告乙○○所犯係死刑、無期徒刑、最輕本刑為三年以上有期徒刑以外之罪
    ，其於準備程序中就被訴事實為有罪之陳述，經告知簡式審判程序之旨，並聽取
    公訴人及被告之意見後，本院合議庭認為適宜而裁定由受命法官獨任進行簡式審
    判程序，合先敘明。
二、訊據被告乙○○對於右揭事實坦承不諱，並有注射針筒四支及藥鏟二支扣案足佐
    ，且被告先後為警查獲後，所採尿液經檢驗結果，均呈嗎啡（按嗎啡經化學合成
    可製得海洛因，海洛因施打入人體後，經新陳代謝作用又可分解成嗎啡，故海洛
    因在進入人體後，均以嗎啡型態排於尿液中）及安非他命陽性反應，復有中山醫
    學大學附設醫院藥物濫用檢測中心及詮昕科技股份有限公司所出具之濫用藥物尿
    液檢驗報告書各一份附卷可稽。又被告前於九十年間因施用毒品案件，經本院以
    九十年度毒聲字第二三四六號裁定送觀察、勒戒後，於九十年五月三十一日執行
    完畢，認無繼續施用毒品傾向，由臺灣臺中地方法院檢察署檢察官於九十年五月
    三十一日以九十年度毒偵字第二五三七號為不起訴處分確定，復有被告之刑案資
    料查註紀錄表及臺灣高等法院被告全國前案紀錄表在卷足據。本件事證明確，被
    告之犯行堪予認定。
三、查海洛因、安非他命分屬於毒品危害防制條例第二條第二項第一款及第二款所定
    之第一級毒品及第二級毒品。又毒品危害防制條例固於九十二年七月九日修正公
    布，並於九十三年一月九日生效，惟被告既於毒品危害防制條例修正生效後仍繼
    續施用第一、二級毒品，自應適用修正後毒品危害防制條例相關規定論處。核被
    告所為，係犯毒品危害防制條例第十條第一項之施用第一級毒品罪及同條例第十
    條第二項之施用第二級毒品罪。被告施用第一級毒品、第二級毒品前持有毒品之
    低度行為，應分別為其施用毒品之高度行為所吸收，均不另論罪。被告先後多次
    施用第一級及第二級毒品之行為，均時間緊接，且所犯各係構成要件相同罪名，
    顯均係基於概括之犯意反覆為之，均為連續犯，各應以一罪論，並均加重其刑。
    被告於本院審理時供稱將海洛因及安非他命混合施用，本院復查無積極證據證明
    被告係基於各別犯意而分別施用海洛因及安非他命，是被告以一施用行為同時施
    用第一級毒品海洛因及第二級毒品安非他命，為想像競合犯，依刑法第五十五條
    之規定，應從重之連續施用第一級毒品罪處斷，公訴人認犯意各別，容有未洽，
    附此敘明。爰審酌被告前有施用毒品前案紀錄，竟仍不知悔改警惕，猶繼續施用
    毒品不輟，情節非輕，惟念及施用毒品係自戕且容易成癮之行為，從另一角度觀
    察，應視同病人看待，且被告犯後於本院審理時坦承犯行，態度尚佳等一切情狀
    ，分別量處如主文所示之刑，並定其應執行之刑。扣案之注射針筒四支及藥鏟二
    支，係被告所有供施用毒品所用之物，業經被告供明在卷，爰依刑法第三十八條
    第一項第二款之規定宣告沒收之。
據上論斷，應依刑事訴訟法第二百七十三條之一第一項、第二百九十九條第一項前段
，毒品危害防制條例第十條第一項、第二項、第二十三條第二項，刑法第十一條、第
五十六條、第五十五條、第三十八條第一項第二款，判決如主文。
本案經檢察官甲○到庭執行職務
中      華      民      國    九十三    年      五      月     十九     日
                                    臺灣臺中地方法院刑事第八庭
                                          法  官   吳  崇  道
右正本證明與原本無異。
如不服本判決，應於判決送達後十日內向本院提出上訴狀，上訴於臺灣高等法院臺中
分院( 須附繕本 )。
                                          書記官
中      華      民      國    九十三    年      五      月     十九     日
附錄論罪科刑法條
毒品危害防制條例第十條
施用第一級毒品者，處六月以上五年以下有期徒刑。
施用第二級毒品者，處三年以下有期徒刑。
